【裁判字號】    90,台上,2415
【裁判日期】    901227
【裁判案由】    給付保險金
【裁判全文】
最高法院民事裁定                                九十年度台上字第二四一五號
    上  訴  人  亞鉅國際股份有限公司
    法定代理人  葉森茂
    訴訟代理人  謝震武律師
                王嘉翎律師
    被 上訴 人  富邦產物保險股份有限公司
    法定代理人  石燦明
    訴訟代理人  李勝雄律師
右當事人間請求給付保險金事件，上訴人對於中華民國九十年七月二十四日台灣高等
法院第二審判決（八十九年度保險上字第三八號），提起上訴，本院裁定如左：
    主  文
上訴駁回。
第三審訴訟費用由上訴人負擔。
    理  由
按對於第二審判決上訴，非以其違背法令為理由，不得為之。且上訴狀內應記載上訴
理由，表明原判決所違背之法令及其具體內容，與依訴訟資料合於該違背法令之具體
事實，民事訴訟法第四百六十七條及第四百七十條第二項分別定有明文。又依同法第
四百六十八條規定，判決不適用法規或適用不當者，為違背法令。而判決有同法第四
百六十九條所列各款情形之一者，亦為當然違背法令。是當事人提起上訴，如依民事
訴訟法第四百六十八條規定，以第二審判決有不適用法規或適用法規不當為理由時，
其上訴狀或理由書應有具體之指摘，並揭示該法規之條項或其內容。若係成文法以外
之法則，應揭示該法則之旨趣。倘為司法院解釋、或本院之判例，則應揭示該判解之
字號或其內容。如以民事訴訟法第四百六十九條所列各款情形為理由時，其上訴狀或
理由書，應揭示合於該條款之事實。上訴狀或理由書如未依此項方法表明，或其所表
明者，顯與上開法條規定之情形不相合時，即難認為已對第二審判決之違背法令有具
體之指摘，其上訴自難認為合法。本件上訴人對第二審判決提起上訴，雖以該判決違
背法令為由，惟核其上訴理由狀所載內容，係就原審依職權解釋契約暨其他與判決結
果不生影響之理由指摘原判決不當，並就原審本於上開職權之行使所論斷：依本件產
品責任保險單第三條及產品責任保險批單既載明「保險期間內之累計保險金額變更為
新台幣（下同）五百萬元」云云，足見主保險及附加保險均在系爭保險契約規範之範
疇內，此觀附加承保復明文約定「其他限制條件同主保險單」等字樣，益徵附加保險
之保險金額同受兩造約定最高保險金額五百萬元之限制，上訴人主張主保險與附加承
保應分別計算一節，顯非足取。又系爭保險契約投保車輛之多寡，悉由上訴人決定，
且約定上訴人要保車輛逾一千輛時保費有遞減，上訴人於合意變更保險金額前，可在
保險金額五百萬元內斟酌其願投保之車輛，參以上訴人系爭投保之車輛為五千二百九
十四輛，繳交保費為一百二十萬元，平均每輛車保費為二百二十七元，實低於兩造約
定之九百五十元，是上訴人另謂系爭保險所收保費超過五百萬元，保險金額以五百萬
元為上限顯失公平云云，亦非可採。從而，上訴人主張被上訴人應就超過五百萬元之
保險事故負賠償義務，並據以訴請被上訴人給付一百六十一萬八千四百二十四元保險
金本息，即非有據，不應准許等情，泛言謂為違法，而非具體表明該論斷究有何不適
用法規或適用法規不當，及合於民事訴訟法第四百六十九條所列各款之情形，難認對
該判決之如何違背法令已有具體之指摘。依首揭說明，應認其上訴為不合法。
據上論結，本件上訴為不合法。依民事訴訟法第四百八十一條、第四百四十四條第一
項、第九十五條、第七十八條，裁定如主文。
中      華      民      國     九十     年     十二     月    二十七    日
                              最高法院民事第五庭
                                  審判長法官  朱  錦  娟
                                        法官  顏  南  全
                                        法官  蘇  達  志
                                        法官  許  澍  林
                                        法官  鄭  玉  山
      右正本證明與原本無異
                                              書  記  官
中      華      民      國    九十一    年      一      月      八      日


司法院資訊處製作；財團法人民間司法改革基金會備份。
